# 长期投资确认问题

提问人：likewind 时间：2014-08-26 20:10:52
2011 年 12 月末A公司向C公司（C公司为A公司控股股东）收购了B公司100%股权，收购价格为 1 元，构成同一控制下业务合并。 2011年 12 月末B公司注册资本 100 万元，未分配利润为-1100万元（B公司原来以研发为主，故费用支出较大）。 2012 年 12 月末A公司向B公司增资 800 万元。 2012 年度B公司净利润为 20 万元
请问 2011 年 12 月末、 2012 年 12 月末A公司长期投资应该如何处理
有两种意见 1 、A公司账面均不确认长期投资； 2 、A公司长期投资初始金额为0,2012年 12 月末确认长期投资 800 万元，长期投资减值损失 800 万元。

回答人：chenyiwei
A公司长期投资初始金额为0,2012年 12 月末确认长期投资 800 万元，在 2012 年末根据《企业会计准则第 8 号——资产减值》的规定对增资后对B公司的长期股权投资进行减值测试，必要时计提减值准备。 由于B公司是从事研发的公司，因此其减值测试在很大程度上也就是对其所从事的研发项目未来成功前景和经济效益的预测和判断，建议充分利用相关行业专家协助工作。

提问人：likewind 时间：2014-08-27 10:48:24
会计准则里对子公司超额亏损的情况下，母公司用成本法核算的长期投资后续如何计量好像没有明确规定。权益法下是明确不确认长期投资的，成本法下是否可以参考？

回答人：chenyiwei
只要是明确采用成本法，那么后续计量模式就是“成本－减值准备”。但要注意：目前资不抵债不代表未来可收回金额一定为零。